臺灣高雄地方法院民事裁定           100年度司財管字第75號
聲  請  人  財政部高雄市國稅局
法定代理人  何瑞芳
非訟代理人  歐陽淑媛
上聲請人聲請對被繼承人廖明俊指定遺產管理人事件，本院裁定
如下：
    主  文
選任蘇志成律師為被繼承人廖明俊（男，民國○○○年○○月○
○○日生，身分證統一編號：Ｚ000000000號）之遺產
管理人。
程序費用新臺幣壹仟元由被繼承人廖明俊之遺產負擔。
    理  由
一、按「繼承開始時，繼承人之有無不明者，由親屬會議於一個
    月內選定遺產管理人，並將繼承開始及選定遺產管理人之事
    由，向法院報明。」、「無親屬會議或親屬會議未於前條所
    定期限內選定遺產管理人者，利害關係人或檢察官，得聲請
    法院選任遺產管理人，並由法院依前項規定為公示催告。」
    ，民法第1177條、第1178條第2 項分別定有明文。
二、聲請意旨略以：被繼承人廖明俊（男，民國○○年○○月○○日生
    ，身分證統一編號：Ｚ000000000號，生前最後住所：高雄市
    ○○區○○街55號6 樓之1 ）於94年9 月19日死亡，因納稅
    義務人即被繼承人死亡前尚有未償稅捐，且無依民法第1138
    條規定之法定繼承人，致使聲請人送達相關文書及執行機關
    執行欠稅，無法完成法定程序。為確保聲請人之權利，爰依
    法聲請對被繼承人指定遺產管理人等語。
三、經查：
  (一)聲請人主張之前揭事實，業據其提出被繼承人及父母、胞妹
    除戶謄本、繼承系統表、個人除戶資料查詢清單、財政部臺
    灣省南區國稅局死亡登記申請書資料查詢清單、財政部高雄
    市國稅局營利事業所得稅欠稅查詢情形表、財政部高雄市國
    稅局99年度綜合所得稅各類所得資料清單及財產歸屬資料清
    單為證，堪信為真實。被繼承人離婚，無直系血親卑親屬，
    其父母亦先於被繼承人死亡，胞妹亦於48年5 月25出養，復
    查無其他合法繼承人存在，其繼承人之有無不明，參以其親
    屬會議並未於死亡發生之日起1 個月內為其選定遺產管理人
    並呈報本院，是聲請人以利害關係人之地位，向本院聲請指
    定遺產管理人，自屬有據。
  (二)本院審酌：遺產管理人主要係彙整被繼承人之財產，踐行被
    繼承人債權、債務之確認，並作適法合理之分配，且於有繼
    承人承認繼承時或遺產分配後，尚有剩餘時，將遺產移交繼
    承人或國庫，此須熟悉相關法律程序進行遺產處分，經本院
    自高雄律師公會願意擔任法院遺產管理人名單中徵詢後，蘇
    志成律師願意以其專業知識管理及處理被繼承人後續之遺產
    問題，有電話紀錄1 紙附卷可稽，爰選任蘇志成律師為本件
    之遺產管理人。
四、依非訟事件法第157 條、第24條第1 項，裁定如主文。
五、如對本裁定抗告，須於裁定送達後10日之不變期間內，向本
    院提出抗告狀，並繳納抗告費新臺幣1,000 元。
中    華    民    國    100   年    8     月    12    日
                  家事法庭  司法事務官   鍾仕傑